臺灣新竹地方法院刑事判決
111年度易字第98號
                                      111年度易字第156號
公  訴  人  臺灣新竹地方檢察署檢察官
被      告  蔡金龍

                    籍設新竹市○區○○街00號（新竹○○○○○○○○）


上列被告因竊盜等案件，經檢察官提起公訴（110年度偵字第615
5號、第6502號、第6898號、第7564號、第7594號；110年度偵字
第7639號），被告於本院準備程序中，就被訴事實為有罪之陳述
，經本院告知簡式審判程序意旨，並聽取公訴人及被告之意見後
，本院裁定依簡式審判程序審理，並判決如下：
    主      文
蔡金龍犯如附表所示之罪，均累犯，所處之刑及沒收之物均如附
表主文欄所載。得易科罰金部分，應執行有期徒刑參年拾月，如
易科罰金，以新臺幣壹仟元折算壹日；不得易科罰金部分，應執
行有期徒刑參年。 
    事實及理由
一、本件犯罪事實及證據，除下列應予更正或補充之部分外，餘
    均引用如附件一、二檢察官起訴書之記載：
　㈠附件一起訴書犯罪事實欄一、(一)至(八)、(十)均應補充「
    基於竊盜之犯意」之記載、犯罪事實欄一、（二）第1行關
    於「110年2月26日晚間7時10分許至同年月28日凌晨0時許止
    」之記載應更正為「110年2月26日晚間7時10分許至同年月2
    8日凌晨0時許之某時許」。
　㈡附件一起訴書犯罪事實欄一、（六）第2行關於「藍色老虎胡
    鉗」之記載應更正為「藍色老虎鉗」。
　㈢附件一起訴書犯罪事實欄一、(七)第6行關於「3至4片」之記
    載應更正為「3片」。
　㈣附件一起訴書犯罪事實欄一、（八）第6行關於「香水及保養
    品」之記載應更正為「香水1瓶及保養品1盒」、犯罪事實欄
    一、(八)第5行、(十)第6行至第7行關於「約100元」之記載
    均應更正為「100元」。
　㈤附件一起訴書犯罪事實欄一、（九）應補充「基於毀損及竊
    盜之犯意」之記載。
　㈥附件一起訴書犯罪事實欄一、（十一）第1行關於「110年4月
    13日晚間8時54分許起至同日晚間10時30分許」之記載應更
    正為「110年4月13日晚間9時13分許起至同日晚間10時27分
    許」、第4行至第5行關於「擅自使用該處電源插座，將所騎
    乘之電動機車電池予充電約10幾分鐘，復基於毀損之犯意…
    」之記載應更正為「基於毀損及竊盜之犯意，擅自使用該處
    電源插座，將所騎乘之電動機車電池予充電約10幾分鐘…」
    。
　㈦附件一起訴書證據並所犯法條欄一、編號㈨證據清單欄2、關
    於「贓物(領據)保管單」之記載應更正為「贓物領據（保管
    ）單」、「失現場照片」之記載應更正為「失竊現場照片」
    ；附件二起訴書證據並所犯法條欄一、編號2、4、6之「證
    據名稱欄」內關於「贓物認領保管單」之記載均應更正為「
    贓證物認領保管單」。　
　㈧附件二起訴書犯罪事實欄一、應補充「基於竊盜之犯意」之
    記載、附件二起訴書附表編號4、6、8「作案方式」欄之記
    載均應更正為「見車主未拔車鑰匙而持以發動車輛」（編號
    4見偵7639卷P40反、編號6見同卷P48、編號8見同卷P96反被
    害人警詢）、編號9「作案方式」欄之記載應更正為「以扣
    案鑰匙1串發動車輛」。
　㈨附件二起訴書附表編號6之「失竊時、地」欄⑴關於「07時45
    分」記載應更正為「07時40分」（見偵7639卷P85監視器畫
    面）、編號10「失竊時、地」欄⑵關於「民權路」之記載應
    更正為「民生路」（見偵7639卷P110-失車案件基本資料詳
    細畫面報表、P109贓物認領保管單）。　　　
　㈩證據部分並應補充「被告蔡金龍於本院審理時之自白」。　
二、論罪科刑：
  ㈠按電能關於竊盜罪章，以動產論，刑法第323條定有明文。是
    被告蔡金龍竊取電能之行為，與刑法第323條、第320條第1
    項之竊盜罪之犯罪構成要件相符。核被告就附表編號1、2、
    4、5、12、14至21所為，均係犯刑法第320條第1項之竊盜罪
    ；就附表編號3、6、7、8、10所為，均係犯刑法第321條第1
    項第3款之攜帶兇器竊盜罪；就附表編號9所為，係犯刑法第
    321條第1項第3款之攜帶兇器竊盜罪及同法第354條之毀損罪
    ；就附表編號11所為，係犯刑法第323條、第320條第1項之
    竊盜罪、同法第354條之毀損罪及同法第320條第3項、第1項
    之竊盜未遂罪；就附表編號13所為，係犯刑法第321條第1項
    第1款之侵入住宅竊盜罪。
　㈡被告就附表編號9所為，係以一行為觸犯攜帶兇器竊盜罪及毀
    損罪，為想像競合犯，應依刑法第55條之規定，從一重以攜
    帶兇器竊盜罪處斷；就附表編號11所為，係以一行為觸犯竊
    盜罪、毀損罪及竊盜未遂罪，為想像競合犯，應依刑法第55
    條之規定，從一重以竊盜罪處斷。
　㈢被告所犯上開21罪，犯意各別，行為互殊，應予分別論處。
　㈣查被告前①因竊盜等案件，經本院以99年度審易字第401號判
    決處有期徒刑8月（共2罪）、3月、5月（共2罪）、4月（共
    3罪），應執行有期徒刑3年2月並確定；②又因違反毒品危害
    防制條例案件，經本院以99年度審易字第244號判決處有期
    徒刑7月並確定。上開①②案件，經本院以100年度聲字第549
    號裁定應執行有期徒刑3年8月並確定，於103年3月24日縮短
    刑期假釋出監，嗣假釋經撤銷，餘殘刑1年1月又24日，於10
    5年12月23日執行完畢等情，有臺灣高等法院被告前案紀錄
    表1份在卷足參。詎其又於受有期徒刑執行完畢後，5年以內
    故意再犯本件有期徒刑以上之數罪，均為累犯，且本院認本
    件加重最低本刑並無罪刑不相當之情形，爰依刑法第47條第
    1項之規定，均加重其刑。
　㈤爰以行為人之責任為基礎，審酌被告前已有多次竊盜前案紀
    錄，有臺灣高等法院被告前案紀錄表1份在卷足參，詎猶不
    知悔改，再犯本案犯行，顯然並未記取教訓，欠缺尊重他人
    財產法益之觀念，法治觀念偏差，所為實不足取；惟念被告
    坦承全部犯行之犯後態度，且其所竊取之如附表編號5所示
    之物、如附表編號8所示之香水1瓶及保養品1盒、如附表編
    號9所示之隱形眼鏡2盒及手電筒盒1個、如附表編號12、14
    至21所示之失竊物品、如附表編號13所示之電動起子1支，
    已由各該被害人領回，有贓物領據（保管）單3份（見6502
    偵卷第55頁、6898偵卷第35頁、第36頁）、贓證物認領保管
    單4份（見7639偵卷第22頁、第33頁、第44頁、第67頁）、
    贓物認領保管單5份（見7639偵卷第38頁、第92頁、第98頁
    、第105頁、第109頁）、失車-案件基本資料詳細畫面報表2
    份（見7564偵卷第23頁、7639偵卷第81頁）附卷可參，此部
    分犯罪所生危害已有減低；兼衡被告所竊取物品之價值，並
    考量其犯罪之手段，暨其自述國中畢業之教育程度及小康之
    經濟狀況（見本院111年度易字第98號第109頁）等一切情狀
    ，分別量處如附表主文欄所示之刑，並就不得易科罰金部分
    及得易科罰金部分分別定其應執行刑，暨就得易科罰金部分
    均諭知易科罰金之折算標準。
三、沒收部分：　
　㈠扣案之鑰匙1串，為被告所有且供其犯如附表編號20所示犯行
    所用之物，業據被告坦認在案（見7639偵卷第12頁反面），
    爰依刑法第38條第2項前段規定，於該罪主文項下宣告沒收
    。　　
　㈡按犯罪所得已實際合法發還被害人者，不予宣告沒收或追徵
    ，刑法第38條之1第5項定有明文。查被告所竊得之如附表編
    號5所示之物、如附表編號8所示之香水1瓶及保養品1盒、如
    附表編號9所示之隱形眼鏡2盒及手電筒盒1個、如附表編號1
    2、14至21所示之失竊物品、如附表編號13所示之電動起子1
    支，均已由被害人領回，業如前述，依上開規定，爰均不予
    宣告沒收或追徵。　
　㈢又被告如附表編號11所示犯行竊取之電能，固屬其犯罪所得
    ，然因竊電期間僅10幾分鐘，犯罪所得價值尚屬低微，為兼
    顧訴訟經濟，爰依刑法第38條之2第2項規定，不予宣告沒收
    或追徵。　
　㈣至其餘被告本件犯行所竊取之物，均為被告所有之犯罪所得
    ，雖均未扣案，仍應依刑法第38條之1第1項前段規定，於各
    該主文項下分別宣告沒收，並於全部或一部不能沒收或不宜
    執行沒收時，依同條第3項規定，分別追徵其價額。
據上論斷，應依刑事訴訟法第273條之1第1項、第299條第1項前
段、第310條之2、第454條第2項，判決如主文。
本案經檢察官翁貫育、陳榮林提起公訴，檢察官黃翊雯到庭執行
職務。
中　　華　　民　　國　　111 　年　　4 　　月　　8 　　日
                  刑事第四庭    法　官　郭哲宏
以上正本證明與原本無異。
如不服本判決應於收受本判決後20日內向本院提出上訴書狀，上
訴書狀應敘述具體理由。上訴書狀未敘述上訴理由者，應於上訴
期間屆滿後20日內補提理由書狀於本院(均須按他造當事人之人
數附繕本 )「切勿逕送上級法院」。 
中　　華　　民　　國　　111 　年　　4 　　月　　8 　　日
                                書記官  戴筑芸
附錄本案論罪法條：
中華民國刑法第320條
意圖為自己或第三人不法之所有，而竊取他人之動產者，為竊盜
罪，處5年以下有期徒刑、拘役或50萬元以下罰金。
意圖為自己或第三人不法之利益，而竊佔他人之不動產者，依前
項之規定處斷。
前二項之未遂犯罰之。
中華民國刑法第321條
犯前條第1項、第2項之罪而有下列情形之一者，處6月以上5年以
下有期徒刑，得併科50萬元以下罰金：
一、侵入住宅或有人居住之建築物、船艦或隱匿其內而犯之。
二、毀越門窗、牆垣或其他安全設備而犯之。
三、攜帶兇器而犯之。
四、結夥三人以上而犯之。
五、乘火災、水災或其他災害之際而犯之。
六、在車站、港埠、航空站或其他供水、陸、空公眾運輸之舟、
    車、航空機內而犯之。
前項之未遂犯罰之。
中華民國刑法第323條
電能、熱能及其他能量，關於本章之罪，以動產論。
中華民國刑法第354條
毀棄、損壞前二條以外之他人之物或致令不堪用，足以生損害於
公眾或他人者，處2年以下有期徒刑、拘役或1萬5千元以下罰金
。
附表：
編號 犯罪事實 主文 1 如附件一起訴書犯罪事實欄一、(一)所示 蔡金龍竊盜，累犯，處有期徒刑陸月，如易科罰金，以新臺幣壹仟元折算壹日。未扣案之犯罪所得電動機車壹部沒收，於全部或一部不能沒收或不宜執行沒收時，追徵其價額。 2 如附件一起訴書犯罪事實欄一、(二)所示 蔡金龍竊盜，累犯，處有期徒刑陸月，如易科罰金，以新臺幣壹仟元折算壹日。未扣案之犯罪所得車牌號碼000-000號普通重型機車壹部沒收，於全部或一部不能沒收或不宜執行沒收時，追徵其價額。 3 如附件一起訴書犯罪事實欄一、(三)所示 蔡金龍攜帶兇器竊盜，累犯，處有期徒刑玖月。未扣案之犯罪所得行車紀錄器、GPS導航各壹個均沒收，於全部或一部不能沒收或不宜執行沒收時，均追徵其價額。 4 如附件一起訴書犯罪事實欄一、(四)所示 蔡金龍竊盜，累犯，處有期徒刑肆月，如易科罰金，以新臺幣壹仟元折算壹日。未扣案之犯罪所得黑色羽絨衣外套壹件沒收，於全部或一部不能沒收或不宜執行沒收時，追徵其價額。 5 如附件一起訴書犯罪事實欄一、(五)所示 蔡金龍竊盜，累犯，處有期徒刑陸月，如易科罰金，以新臺幣壹仟元折算壹日。 6 如附件一起訴書犯罪事實欄一、(六)所示 蔡金龍攜帶兇器竊盜，累犯，處有期徒刑玖月。未扣案之犯罪所得風箏、釣魚工具箱、方向盤大鎖各壹個均沒收，於全部或一部不能沒收或不宜執行沒收時，均追徵其價額。 7 如附件一起訴書犯罪事實欄一、(七)所示 蔡金龍攜帶兇器竊盜，累犯，處有期徒刑玖月。未扣案之犯罪所得行車紀錄器貳台、後視鏡壹個、濕紙巾壹包、衛生棉參片、牙線壹盒、棉花棒壹包、口香糖壹包、領帶壹條、菸灰缸壹個、中油VIP加油卡壹張均沒收，於全部或一部不能沒收或不宜執行沒收時，均追徵其價額。 8 如附件一起訴書犯罪事實欄一、(八)所示 蔡金龍攜帶兇器竊盜，累犯，處有期徒刑玖月。未扣案之犯罪所得新臺幣壹佰元沒收，於全部或一部不能沒收或不宜執行沒收時，追徵其價額。 9 如附件一起訴書犯罪事實欄一、(九)所示 蔡金龍攜帶兇器竊盜，累犯，處有期徒刑玖月。未扣案之犯罪所得新臺幣參佰貳拾柒元、保溫鋼杯壹個、衣服貳件及鑰匙壹串均沒收，於全部或一部不能沒收或不宜執行沒收時，均追徵其價額。 10 如附件一起訴書犯罪事實欄一、(十)所示 蔡金龍攜帶兇器竊盜，累犯，處有期徒刑玖月。未扣案之犯罪所得行車紀錄器、車用USB各壹個及新臺幣壹佰元均沒收，於全部或一部不能沒收或不宜執行沒收時，均追徵其價額。 11 如附件一起訴書犯罪事實欄一、(十一)所示 蔡金龍竊盜，累犯，處有期徒刑陸月，如易科罰金，以新臺幣壹仟元折算壹日。 12 如附件二起訴書附表編號1所示 蔡金龍竊盜，累犯，處有期徒刑陸月，如易科罰金，以新臺幣壹仟元折算壹日。 13 如附件二起訴書附表編號2所示 蔡金龍侵入住宅竊盜，累犯，處有期徒刑玖月。未扣案之犯罪所得磨切機、4吋圓鉅機、7吋圓鉅機、L型電動起子、4吋砂輪機、桌上型電鑽各壹台及電動起子參支均沒收，於全部或一部不能沒收或不宜執行沒收時，均追徵其價額。 14 如附件二起訴書附表編號3所示 蔡金龍竊盜，累犯，處有期徒刑參月，如易科罰金，以新臺幣壹仟元折算壹日。 15 如附件二起訴書附表編號4所示 蔡金龍竊盜，累犯，處有期徒刑陸月，如易科罰金，以新臺幣壹仟元折算壹日。 16 如附件二起訴書附表編號5所示 蔡金龍竊盜，累犯，處有期徒刑陸月，如易科罰金，以新臺幣壹仟元折算壹日。 17 如附件二起訴書附表編號6所示 蔡金龍竊盜，累犯，處有期徒刑陸月，如易科罰金，以新臺幣壹仟元折算壹日。 18 如附件二起訴書附表編號7所示 蔡金龍竊盜，累犯，處有期徒刑陸月，如易科罰金，以新臺幣壹仟元折算壹日。 19 如附件二起訴書附表編號8所示 蔡金龍竊盜，累犯，處有期徒刑陸月，如易科罰金，以新臺幣壹仟元折算壹日。  20 如附件二起訴書附表編號9所示 蔡金龍竊盜，累犯，處有期徒刑陸月，如易科罰金，以新臺幣壹仟元折算壹日。扣案鑰匙壹串沒收。  21 如附件二起訴書附表編號10所示 蔡金龍竊盜，累犯，處有期徒刑陸月，如易科罰金，以新臺幣壹仟元折算壹日。 
附件一：
臺灣新竹地方檢察署檢察官起訴書
                                     110年度偵字第6155號
 110年度偵字第6502號
110年度偵字第6898號
110年度偵字第7564號
                                     110年度偵字第7594號
　　被　　　告　蔡金龍　男　45歲（民國00年0月0日生）
　　　　　　　　　　　　籍設新竹市○區○○里○○街00號(                             新竹○○○○○○○○)
　　　　　　　　　　　　現居新竹縣○○鄉○○街0弄00號
                        (另案於法務部○○○○○○○執行                          中)
　　　　　　　　　　　　國民身分證統一編號：Z000000000號
上列被告因竊盜案件，業經偵查終結，認應提起公訴，茲將犯罪
事實及證據並所犯法條分敘如下：
　　　　犯罪事實
一、蔡金龍前因多起竊盜、毒品等案件，於民國105年9月30日，
    經臺灣新竹地方法院以105年度聲字第1327號裁定定應執行
    刑6年4月確定，嗣於109年9月30日假釋出監，假釋期間付保
    護管束，現仍在保護管束期間內。詎仍不知悔改，竟意圖為
    自己不法之所有，分別為下述行為：
(一)於民國110年2月22月凌晨0時7分許，在新竹縣○○鄉○○村○○○
    街00號旁空地，以自備鑰匙竊取杜文藍所停放該處之電動機
    車，得手後騎乘逃逸。嗣經杜文藍發覺遭竊而報警處理，始
    查獲上情。
(二)於110年2月26日晚間7時10分許至同年月28日凌晨0時許止，
    在新竹縣湖口鄉新豐火車站後站，持自備鑰匙竊取翁淑儀停
    放該處車牌號碼000-000號普通重型機車，得手後隨即騎乘
    逃逸。嗣經翁淑儀發覺遭竊而報警處理，始查獲上情。
(三)於110年2月28日凌晨5時54分許，騎乘不詳車號機車前往新
    竹縣○○市○○巷0號私人停車場處，並攜帶客觀上足對人之生
    命、身體、安全構成威脅，具有危險性而屬兇器之一字起子
    (未扣案)，持以破壞邱弘毅所停放該處之車牌號碼000-0000
    號自用小客車之後座車窗玻璃（毀損部分未據告訴)、車門
    鑰匙孔，竊得邱弘毅放置車內之行車紀錄器1個、GPS導航1
    個(價值共計新臺幣【下同】4,990元)，得手後即騎車逃離
    現場，嗣經邱弘毅發覺遭竊而報警處理，始查獲上情。
(四)於110年3月1日凌晨3時43分許，在新竹縣○○鄉○○路00號後方
    防火巷，徒手竊取劉權双所吊掛晾曬之黑色羽絨衣外套1件(
    價值4,000元)，得手後逃離現場。嗣經劉權双發覺遭竊而報
    警處理，始查獲上情。
(五)於110年3月1日上午6時6分許，在新竹縣○○鄉○○路000號，持
    自備鑰匙竊取李健強停放該處車牌號碼000-000號普通重型
    機車，得手後隨即騎乘逃逸。嗣經李健強發覺遭竊而報警處
    理，始為警於翌(2)日凌晨4時38分許，在新豐火車站後站即
    新竹縣○○鄉○○路0號尋獲上揭機車(業經李健強領回)，查獲
    上情。
(六)於110年3月1日上午6時14分許，在新竹縣○○鄉○○路000號旁
    私人停車場，持客觀上足供兇器使用之藍色老虎胡鉗1把(未
    扣案)，破壞林金德所停放該處車牌號碼000-0000號自用小
    客車之右後車窗(所涉毀損罪嫌，林金德未提告訴)，竊取放
    置車內之風箏、釣魚工具箱、方向盤大鎖等物(價值約2
　　,000元)，得手後隨即逃逸。嗣經林金德發覺遭竊而報警處
    理，為警在上揭車輛後方草叢扣得手套、白色安全帽各1個
　　，經送內政部警政署刑事警察局鑑定比對後，該手套內側微
    物所採集DNA-STR型別與蔡金龍相符，始查獲上情。
(七)於110年3月2日凌晨0時13分許，騎乘車牌號碼000-000號普
    通重型機車，行經新竹縣○○鄉○○○街00號對面空地，持客觀
    上足供兇器使用之一字起子工具，破壞彭佩瑄所停放該處車
    牌號碼000-0000號自用小客車之左後三角車窗(所涉毀損罪
    嫌，彭佩瑄未提告訴)，竊取放置車內之行車紀錄器2台、後
    視鏡1個、濕紙巾1包、衛生棉3至4片、牙線1盒、棉花棒1包
    、口香糖1包、領帶1條、菸灰缸1個、中油VIP加油卡1張等
    物(連同遭破壞車窗，價值合計1萬508元)，得手後隨即逃逸
    。嗣經彭佩瑄發覺遭竊而報警處理，始查獲上情。
(八)於110年4月11日晚間10時11分許，在新竹縣○○市○○路○段000
    巷000號鳳嶺玄天宮前，持攜帶客觀上可作為兇器一字起子1
    把，破壞葉姿吟所停放該處之車牌號碼0000-00號自用
　  小客車之右後車窗玻璃(所涉毀損罪嫌，葉姿吟未提出告訴)
　　，竊取葉姿吟放置車內之零錢約100元、香水及保養品等物
　　，得手後藏放所攜帶背包，嗣於翌(12)日凌晨某時許，葉姿
    吟因查覺有異並報警處理，蔡金龍因而倉皇逃離，經警在新
    竹縣○○市○○路○段00號尋獲前開背包(內含葉姿吟遭竊之香水
    、保養品，業經葉姿吟領回)，始查獲上情。
(九)於110年4月12日凌晨2時4分許，駕駛所竊得之車牌號碼000-
    0000號自用小客車(此部分所竊盜犯行，另由警方調查後移
    送)，行經新竹縣○○市○○路○段00巷0弄0號前，見邱育賢所有
    停放該處之車牌號碼0000-00號自用小客車已上鎖，竟持客
    觀上足供兇器使用之一字起子（未扣案），破壞該車輛之右
    後三角窗及左後車門窗後，開啟車門竊得零錢(共計
　　327元)、保溫鋼杯1個、衣服2件及鑰匙1串、隱形眼鏡盒2個
    、手電筒盒1個等物(隱形眼鏡2盒、手電筒盒，業經邱育賢
    領回)。嗣經邱育賢發覺遭竊後報警處理，始查獲上情。
(十)於110年4月12日凌晨4時2分許，在新竹縣○○市○○路○段00號
    前，並攜帶客觀上足對人之生命、身體、安全構成威脅，具
    有危險性而屬兇器之一字起子(未扣案)，持以破壞曾國俍所
    停放該處之車牌號碼0000-00號自用小客車之左後座車窗玻
    璃（毀損部分未據告訴)，竊得曾國俍放置車內之行車紀錄
    器1個、車用USB1個(價值共計1,100元)及零錢約100元，得
    手後即騎車逃現場，嗣經曾國俍發覺遭竊而報警處理，始查
    獲上情。
(十一)於110年4月13日晚間8時54分許起至同日晚間10時30分許
      止，騎乘電動機車，前往邱育賢位於新竹縣○○市○○路
　　　○段00巷0弄0號住處兼南天府武聖帝君宮廟旁鐵皮倉庫內
　　　，擅自使用該處電源插座，將所騎乘之電動機車電池予充
      電約10幾分鐘，復基於毀損之犯意，以自備鑰匙，持以破
      壞邱育賢所停放該處車牌號碼0000-00號自用小客車之駕
      駛座鑰匙孔，欲竊取車內財物未得逞，嗣經邱育賢發現有
      異而報警處理，蔡金龍見狀即騎車逃離。
二、案經邱育賢訴由新竹縣政府警察局竹北分局報告、杜文藍、
    劉權双、李健強、彭佩瑄訴由新竹縣政府警察局新湖分局及
    新竹縣政府警察局竹北分局報告偵辦。
　　　　證據並所犯法條
一、證據清單及待證事實：
編號 證據清單　　 待證事實　　　 ㈠ 被告蔡金龍於警詢及偵查中之自白　　　　　　　　 坦承全部犯罪事實。  ㈡ 1、告訴人杜文藍於警詢中之指述。 2、現場監視器影像擷取畫面、失竊現場照片。 證明上開犯罪事實欄一、(一)之事實。 ㈢ 1、被害人翁淑儀於警詢中之指述。 2、員警偵查報告、失竊現場照片 證明上開犯罪事實欄一、(二)之事實。 ㈣ 1、被害人邱弘毅於警詢時之指述。 2、失竊現場照片、監視器影像擷取畫面、員警偵查報告。 證明上開犯罪事實欄一、(三)之事實。 ㈤ 1、告訴人劉權双於警詢中之指述。 2、員警偵查報告、監視器擷取畫面。 證明上開犯罪事實欄一、(四)之事實。 ㈥ 1、告訴人李健強於警詢中之指述。 2、員警偵查報告、失車-案件基本資料詳細畫面報表、監視器擷取畫面、失竊現場及尋獲照片。 證明上開犯罪事實欄一、(五)之事實。 ㈦ 1、被害人林金德於警詢中之指述。 2、員警偵查報告、內政部警政署刑事警察局鑑定書、現場勘察報告、車內財物遭竊盜案報告影像照片、勘察採證同意書及證物清單、監視器影像擷取畫面及查獲現場照片。 證明上開犯罪事實欄一、(六)之事實。 ㈧ 1、告訴人彭佩瑄於警詢中之指述。 2、員警偵查報告、內政部警政署刑事警察局鑑定書、現場勘察報告、車內財物遭竊盜案報告影像照片、監視器擷取畫面、失竊現場照片及員警於110年3月10日巡邏攔查被告所騎乘車牌號碼000-000號機車照片、新竹縣政府警察局新湖分局新工派出所公務電話紀錄表。 證明上開犯罪事實欄一、(七)之事實。 ㈨ 1、被害人葉姿吟於警詢中指訴。 2、員警職務報告、刑案現場勘察報告、贓物(領據 　 )保管單、監視器影像擷取畫面、失現場照片。 證明上開犯罪事實欄一、(八)之事實。 ㈩ 1、告訴人邱育賢於警詢中之指述。 2、員警職務報告及現場照片、監視器擷取畫面、車號0000-00號車輛鑰匙孔毀損照片、車號0000-00號及車號0000-00號車輛維修單據、贓物領據(保管)單。 證明上開犯罪事實欄一、(九) 、(十一)之事實。   ⑾     1、被害人曾國俍於警詢時之指述。 2、失竊現場照片、監視器影像擷取畫面、員警偵查報告。 證明上開犯罪事實欄一、(十)之事實。 
二、核被告於犯罪事實欄一(一)、(二)、(四)、(五)所為，均係
    犯刑法第320條第1項竊盜罪嫌；於犯罪事實欄一(三)、(六)
　　、(七)、(八)、(十)所為，均係犯刑法第321條第1項第3款
    加重竊盜罪嫌；於犯罪事實欄一、(九)所為，係犯刑法第32
    1條第1項第3款加重竊盜、同法第354條之毀損罪嫌，此部分
    毀損玻璃及加重竊盜行為，係一行為觸犯數不同罪名之想像
    競合犯，請依刑法第55條前段規定，從一重之加重竊盜罪論
    處。於犯罪事實欄一(十一)所為，係犯刑法第323條、第320
    條第1項之竊盜電能罪嫌、第354條之毀損罪嫌及第320條第3
    項、第1項之竊盜未遂罪嫌，此部分被告係以一接續行為同
    時觸犯竊盜電能、毀損及竊盜未遂罪嫌，為想像競合犯，請
    依刑法第55條之規定，從1重之竊盜電能罪嫌處斷。被告所
    為上揭11次竊盜犯行間，犯意各別，行為互殊，請予分論併
    罰。末被告前開犯罪所得，倘於裁判前未能實際合法發還被
    害人，請依刑法第38條之1第1項前段規定宣告沒收，如於全
    部或一部不能沒收或不宜執行沒收時，請依同條第3項規定
    追徵其價額。
三、依刑事訴訟法第251條第1項提起公訴。
　　此　致
臺灣新竹地方法院
中　　華　　民　　國　　110 　年　　12　　月　　17　　日
　　　　　　　　　　　　　　　檢　察　官　翁貫育　
本件證明與原本無異　　　
中　　華　　民　　國　　111 　年　　 1　　月　　 3　　日
                              書  記  官  陳桂香　　　
附件二：
臺灣新竹地方檢察署檢察官起訴書
                                     110年度偵字第7639號
　　被　　　告　蔡金龍　男　45歲（民國00年0月0日生）
　　　　　　　　　　　　籍設新竹市○區○○里○○街00號(
                          新竹○○○○○○○○)
                        居新竹縣○○鄉○○街0巷0號
　　　                  （另案於法務部○○○○○○○執行
                          中）
　　　　　　　　　　　　國民身分證統一編號：Z000000000號
上列被告因竊盜案件，已經偵查終結，認應該提起公訴，茲將犯
罪事實及證據並所犯法條分敘如下：
　　　　犯罪事實
一、蔡金龍前因多起竊盜、毒品等案件，於民國105年9月30日，
    經臺灣新竹地方法院以105年度聲字第1327號裁定定應執行
    刑6年4月確定，嗣於109年9月30日假釋出監，假釋期間付保
    護管束，現仍在保護管束期間內。詎仍不知悔改，竟分別意
    圖為自己不法之所有，於附表所示之時間、地點，以附表所
    示之方式，竊取附表所示被害人所有之物品得手。嗣警方於
    巡邏時發現莊振隆報失竊之車牌號碼000-000號普通重型機
    車，遂於附近埋伏，蔡金龍於110年4月15日8時許欲牽車時
    ，遭警方當場逮捕，因而循線查獲。
二、案經林澤松、陳羽婷、范綱智、張竣超、黃崇利、羅育驊訴
    由新竹縣政府警察局新湖分局(下稱新湖分局)報告偵辦。
　　　　證據並所犯法條
一、證據清單及待證事實：
編號 證據名稱 待證事實 1 被告蔡金龍於警詢及偵查中之自白 被告坦承全部竊盜犯行。 2 ㈠被害人劉芸妗於警詢時之證述。 ㈡員警職務報告、新湖分局扣押筆錄、扣押物品目錄表、贓物認領保管單各1份、遭竊物品照片7張。 證明附表編號1號所載之犯罪事實。 3 ㈠告訴人林澤松於警詢時之證述。 ㈡員警職務報告、贓物認領保管單1份、遭竊物品照 　片1張。 證明附表編號2號所載之犯罪事實。 4 ㈠告訴人陳羽婷於警詢時之證述。 ㈡員警職務報告、新湖分局扣押筆錄、扣押物品目錄表、贓物認領保管單各1份、遭竊物品照片1張； 　監視器影像翻拍畫面3 　張。 證明附表編號3號所載之犯罪事實。 5 ㈠告訴人范綱智於警詢時之證述。 ㈡員警職務報告、贓證物認領保管單、失車-案件基 　本資料詳細畫面報表、車輛詳細資料報表、新湖分局轄6P-9772自用小客車(未懸掛車牌)尋獲案現場勘察報告、內政部警政署刑事警察局鑑定書、路口監視器影像翻拍畫面及尋獲上開車輛場照片共計16張。 證明附表編號4號所載之犯罪事實。 6 ㈠被害人張新漢於警詢時之證述。 ㈡員警職務報告、新湖分局扣押筆錄、扣押物品目錄表、贓物認領保管單、失車-案件基本資料詳細畫 　面報表、車輛詳細資料報表、新湖分局轄7785-VW 　自用小貨車尋獲案現場勘察報告、內政部警政署刑事警察局鑑定書各1份。 證明附表編號5號所載之犯罪事實。  7 ㈠告訴人張竣超於警詢時之證述。 ㈡員警職務報告、失車-案 　件基本資料詳細畫面報表、車輛詳細資料報表、定點監視器影像翻拍畫面 　12張。 證明附表編號6號所載之犯罪事實。 8 ㈠告訴人黃崇利於警詢時之證述。 ㈡員警職務報告、失車-案 　件基本資料詳細畫面報表、車輛詳細資料報表各 　1份；監視器影像翻拍畫 　面15張。 證明附表編號7號所載之犯罪事實。 9 ㈠告訴人羅育驊於警詢時之證述。 ㈡員警職務報告、贓物認領保管單1份、監視器影像 　翻拍畫面5張、尋獲現場 　照片2張。 證明附表編號8號所載之犯罪事實。 10 ㈠被害人莊振隆於警詢時之證述。 ㈡員警職務報告、贓物認領保管單、失車-案件基本 　資料詳細畫面報表、車輛詳細資料報表各1份。 證明附表編號9號所載之犯罪事實。 11 ㈠被害人葉中正於警詢時之證述。 ㈡員警職務報告、贓物認領保管單、失車-案件基本 　資料詳細畫面報表、車輛詳細資料報表各1份。 證明附表編號10號所載之犯罪事實。 
二、核被告所為，就附表編號2犯罪事實係犯刑法第321條第1項
    第1款之侵入住居竊盜，就附表編號1、3、4、5、6、7、8、
    9、10犯罪事實係犯刑法第320條第1項竊盜罪嫌。被告所為
    各次犯嫌間，犯意各別、行為互殊，請予分論併罰。扣案之
    萬用鑰匙一串，係供被告犯罪所用之物且屬被告所有，請依
    刑法第38條第2項宣告沒收。至其餘扣案物品業已返還被害
    人，有贓物認領保管單在卷可考，爰不聲請宣告沒收，附此
    敘明。被告前有如犯罪事實欄所載之犯罪科刑及執行情形，
    有刑案資料查註紀錄表附卷可憑，其於受徒刑之執行完畢後
    ，5年以內故意再犯本案有期徒刑以上之罪，為累犯，請依
    刑法第47條第1項之規定及司法院釋字第775號解釋，審酌是
    否加重其刑。
三、依刑事訴訟法第251條第1項提起公訴。
　  此    致
臺灣新竹地方法院
中　　華　　民　　國　 111　　年　　1 　　月　　11　　日
                            檢  察  官    陳  榮  林
本件正本證明與原本無異
中　　華　　民　　國　 111　　年　　1 　　月　　17　　日
                            書  記  官    張  羽  函
附表：
編號 失竊時、地 尋獲時、地 作案方式 被害/告訴人 失竊物品 1 (1)110年04月04日不詳時許 (2)新竹縣○○鎮○○路000巷 　 00號內 (1)110年04月08日22時00分 (2)新竹縣○○鎮000巷00號旁空地-待報廢無牌(原懸掛6P-9772號車牌)自小客車上 以不詳方式侵入劉芸妗所有之空屋，徒手行竊。 劉芸妗 (未提告訴) 家用物4袋、衣物3袋、皮包類1袋、果糖機1台、榨汁機1台、帳篷1組，價值共新臺幣(下同)1萬5,000元。 2 (1)110年04月07日17時45分 (2)新竹縣○○鄉○○街○巷00弄000號內 (1)110年04月10日19時00分 (2)新竹縣湖口鄉湖口老街第二停車場遭竊之7785-VW號自小貨車上 以不詳方式侵入林澤淞所有之居所，徒手行竊。 林澤淞 磨切機、4吋圓鉅機、7吋圓鉅機、L型電動起子、4吋砂輪機、桌上型電鑽各1台及電動起子4支，價值共計1萬3,000元。 3 (1)110年04月07日19時18分 (2)新竹縣○○鄉○○街00巷00號後方庭院 (1)110年04月15日22時45分 (2)新竹縣○○鄉○○街00巷0號前 路過陳羽婷住處後方庭院，徒手行竊。 陳羽婷 盆栽多肉植物1個，價值50元 4 (1)110年04月08日00時15分 (2)新竹縣湖口鄉榮光路與國華街口 (1)110年04月08日22時00分 (2)新竹縣○○鎮○○路000巷00號旁空地 以自備 之不詳鑰匙發動車輛。 范綱智 待報廢無牌(原懸掛6P-9772號車牌)自小客車1部 5 (1)110年04月08日13時45分 (2)新竹縣○○鎮○○路000巷 　 00號之8 　 對面空地 (1)110年04月10日19時00分 (2)新竹縣湖口鄉老街第二停車場 以自備 之不詳鑰匙發動車輛。 張新漢 (未提告訴) 7785-VW號自小貨車 6 (1)110年04月09日07時45分 (2)新竹縣○○鄉○○○街000號旁空地 (1)110年04月12日18時20分 (2)新竹縣○○市○○里0鄰○○路○段 　 00巷0弄0號 以自備 之不詳鑰匙發動車輛。 張竣超 (車主:張紋評) ANH-0273號自小客車 7 (1)110年04月10日16時00分 (2)新竹市東區中華路2段與東大路1段口(東大路橋下停車場) (1)110年04月11日13時00分許 (2)新竹縣○○鄉○○路0段000巷0號 以自備 之不詳鑰匙發動車輛。 黃崇利 PC3-917號普通重型機車 8 (1)110年04月10日21時39分 (2)新竹縣湖口鄉八德路1段722巷巷口 (1)110年04月12日16時00分許 (2)新竹縣湖口鄉榮光路與三民一路路口(新豐後火車站) 以自備 之鑰匙發動車輛。 羅育驊 三陽E-STAR電動車 9 (1)110年04月12日06時30分 (2)新竹縣○○市○○○村00號地下室 (1)110年04月14日14時00分許 (2)新竹縣湖口鄉國強街1巷25弄廢棄空屋旁 見車主未拔車鑰匙鑰匙而發動車輛。 莊振隆 (未提告訴) FF5-411號普通重型機車 10 (1)110年04月14日18時20分 (2)新竹市○區○○路000巷00號附近 (1)110年04月15日11時00分 (2)新竹縣湖口鄉國強街與國強街三巷口 以自備 之鑰匙發動車輛。 葉中正 (未提告訴) MWQ-615號普通重型機車